【裁判字號】    91,上更(二),921
【裁判日期】    920403
【裁判案由】    偽造文書等
【裁判全文】
臺灣高等法院刑事判決                        九十一年度上更(二)字第九二一號
    上  訴  人
    即  被  告  甲○○
右上訴人，因偽造文書案件，不服台灣士林地方法院八十四年度訴字第一一九八號，
中華民國八十五年十一月三十日第一審判決（起訴案號：台灣士林地方法院檢察署八
十四年度偵字第六五一七號）提起上訴，經判決後，由最高法院第二次發回更審，本
院判決如左：
    主  文
原判決撤銷。
甲○○共同連續行使偽造私文書，足以生損害於公眾及他人，處有期徒刑伍月，如易
科罰金，以參佰元折算壹日。附件一所示之商品電腦條碼第00000000000
00號標貼貳仟玖佰伍拾伍張均沒收。
    事  實
一、甲○○與其姐彭王春燕（未據公訴人起訴）均明知商品電腦條碼第000000
    0000000號係財團法人中華民國商品條碼策進會（下稱商品條碼策進會）
    審核通過（登記第二六ＯＯ號），由嬌安企業有限公司（下稱嬌安公司）登記使
    用於潤膚乳液，有效期間為八十一年十一月二十三日至八十四年十一月二十三日
    ，該商品條碼係表示將商品之編碼數字，改為平行線條的符號代替，以便能使裝
    有掃瞄器之機器閱讀，經過電腦解碼，將線條符號之號碼轉變為數字號碼，而由
    電腦處理，其主要係作為商品從製造、批發、銷售一連串作業過程自動化管理之
    符號，係屬在物品上之符號，而依商業上習慣或特約，為準私文書。甲○○與彭
    王春燕二人意基於意圖為自己不法所有之概括犯意聯絡，未經嬌安公司之事前同
    意或授權，將上開嬌安公司之商品電腦條碼貼用於渠等出售之潤膚乳液產品上，
    竟於八十四年一月十六日（公訴人誤認為八十三年間），推由甲○○委託位於板
    橋市○○路○段一三九號不知情之正台特殊印刷廠（下稱正台印刷廠）印製人員
    偽造印製三千張如附件一所示嬌安公司之商品電腦條碼第0000000000
    000號之潤膚乳液標貼（該標貼並印製有容量五千ＣＣ之標示），甲○○與彭
    王春燕並將商品電腦條碼第0000000000000號之潤膚乳液標貼多次
    自行粘貼於自行出售潤膚乳液產品上，連續多次將之販賣予如附件二所示之商家
    ，使附件二所示之商家誤為係嬌安公司之產品，陷於錯誤而販入。嗣經附件二編
    號三所示之漢宮三溫暖之人員向嬌安公司查證，嬌安公司始知上情，均足以生損
    害於嬌生公司、附件二所示之商家及商品條碼策進會對條碼管理之正確性，而有
    害於公眾及他人。
二、案經嬌安企業有限公司訴由臺灣士林地方法院檢察署檢察官偵查起訴。
    理  由
一、訊據上訴人即被告甲○○及證人彭王春燕，固坦承共同委託正台印刷廠代為印製
    如附件一所示，其上有嬌安公司之商品電腦條碼第0000000000000
    號之潤膚乳液標貼三千張（該標貼並印製有容量五千ＣＣ之標示），甲○○與彭
    王春燕並將商品電腦條碼第0000000000000號之潤膚乳液標貼自行
    粘貼出售潤膚乳液產品上，並將之販賣予於如附件二編號一、二所示之商家等情
    ，惟被告甲○○矢口否認有何偽造文書犯行，辯稱伊係經告訴人嬌安公司同意印
    製，未將上揭電腦條碼之標貼黏貼於非告訴人公司產品上出售，附件二編號三所
    示之漢宮三溫暖於八十三年四月間已停業，故並未出售予漢宮三溫暖云云，惟查
    ：
(一)右揭犯罪事實，業據告訴人嬌安公司代表人丙○○（嗣改名吳沂庭）指訴歷歷（
    偵卷第一、二、七、十、十八、十九、二五、二六、二八至三十、三六至三八、
    四一、四七、四八頁；原審卷第十八頁反面、第二二、五四頁、第一三○頁反面
    至第一三一頁、第一三三頁；上訴卷第二五頁；更一卷第四六、五三頁），核與
    證人即漢宮三溫暖之副理乙○○所述情節相符（見偵卷第七八頁反面至七九頁）
    ，且有台北縣板橋市○○路○段一三九號正台印刷廠印製如附件一所示有嬌安公
    司商品電腦條碼第0000000000000號之潤膚乳液標貼（該標貼並印
    製有容量五千ＣＣ之標示）所剩尚未使用之二千九百五十五張，扣案可資證（上
    訴卷第十八頁，照片見原審卷第一四五頁）。上開不實之嬌安公司商品電腦條碼
    確係被告甲○○及彭王春燕委請正台印刷廠印製三千張等情，亦據證人即正台印
    刷廠之員工范碧智證述屬實（原審卷十九頁），並有正台印刷廠之工作表、估價
    單附卷可稽。而告訴人丙○○於偵查時，指稱伊有查扣到被告非自告訴人公司進
    貨之潤膚乳液產品，是伊至漢宮三溫暖看到後要了三桶回來，那時漢宮三溫暖說
    有十六桶，甲○○拿去賣他們的，告訴人丙○○並於偵查時提出查扣之其中一桶
    為證（八十四年度偵字第六五一七號偵查卷第二十五頁背面）。而被告甲○○於
    偵查中自承告訴人庭呈三罐貼有伊地址及偽造條碼標籤之潤膚乳液是伊之產品（
    偵卷第十一頁，該三瓶潤膚乳液之照片見偵卷第十二頁），告訴人於偵查中庭呈
    附卷之潤膚乳液是伊的沒錯，伊自己去印沒有嬌安字樣之貼紙來貼上去（偵卷第
    二五頁反面、第二六頁），伊有仿造告訴人之電腦條碼，但伊會與告訴人好好談
    等語（偵卷第四一頁反面）。足認被告售予漢宮三溫暖者，應係貼有其偽造嬌安
    公司條碼標籤且係其自己產品之潤膚乳液甚明。另參諸證人乙○○於偵查時證稱
    ：「（問：證二及證四之標籤中那一種標籤貼在三瓶乳液上【提示】？答：是貼
    上沒有嬌安二字之標籤，是證四的。（問：扣案之沐浴乳是否確實不是向嬌安公
    司買的。）答：是的」等語（八十四年度偵字第六五一七號偵查卷第七十九頁）
    。並參諸被告所印製之上述潤膚乳液標貼，並未如告訴人所有潤膚乳液標貼印有
    「嬌安」二字情形（比較見偵卷第三三及三五頁），足見告訴人於上開漢宮三溫
    暖查獲之物確係潤膚乳液且係被告所出售者無訛。至上揭證人乙○○於偵查時，
    檢察官或稱扣案者為乳液或稱扣案者為沐浴乳云云，參諸被告甲○○於偵查中自
    承告訴人庭呈三罐貼有伊地址及偽造條碼標籤之潤膚乳液是伊之產品等語以觀（
    偵卷第十一、十二頁），可知檢察官訊問時所謂之乳液、沐浴乳，實係潤膚乳液
    ，應係用語錯誤，併此敘明。
(二)被告嗣後雖否認其有出售貼有嬌安公司商品電腦條碼標貼之潤膚乳液予漢宮三溫
    暖之事，惟查證人乙○○於原審訊問時復陳稱被告甲○○曾打電話至其住處，欲
    其家人轉知乙○○於原審開庭時，須陳述漢宮三溫暖於八十四年四月三十日曾停
    止營業等語；證人范碧智於原審亦陳稱收受原審調查傳票後，被告甲○○亦曾打
    電話詢其有無收受原審傳票等語（見原審卷第二十、二一頁，八十四年十二月十
    一日訊問筆錄），顯見被告甲○○事前曾就出售如附件二所示貼有嬌安公司商品
    電腦條碼標貼之潤膚乳液出售予漢宮三溫暖，及委請正台印刷廠印製三千張如附
    件一所示嬌安公司之商品電腦條碼第0000000000000號之潤膚乳液
    標貼等事，欲勾串證人為不實之陳述。益見其犯案後亟欲掩飾犯行。其所辯稱漢
    宮三溫暖於八十三年四月間已停止營業及聽聞漢宮三溫暖所在之大廈管理員轉述
    乙○○於八十一年十二月間即已離職云云（原審卷第三三頁），即無可採。又被
    告甲○○於原審已自承將貼有嬌安公司商品電腦條碼之潤膚乳液出售予附件二編
    號一、二之商家，被告於原審審理時亦坦承：「（問：你將起訴書所附的條碼，
    用於何處？）答：潤膚乳液。（問：你共用了幾份條碼？）答：十六張，其餘的
    尚留存倉庫中，我共印了三千張。（問：八十五年一月二十二日曾稱有使用過十
    六張嬌安公司之條碼，十六張都賣到何處？）答：【世界天皇】理容院及亞歷山
    大【三溫暖】，都在八十四年四、五月間，賣給世界天皇三次，每次以四公升裝
    賣十四桶，八十四年五月間，亞歷山大，只賣過一次，也是一桶四公升裝二桶，
    我們賣給亞歷山大一桶四百五十元，賣給世界天皇一桶六百三十元。（問：你確
    實印三千張條碼？）答：是的。」等語（八十四年度訴字第一一九八號卷第五十
    四、七十一頁、第一五○頁背面至第一五一頁）。故被告嗣後雖又翻供，並於原
    審聲請傳訊證人即附件二編號一、二商家之員工鍾信一、陳淑華為證，證明被告
    甲○○未將貼有嬌安公司商品電腦條碼之潤膚乳液出售予該二家商家乙節，因被
    告已坦承不諱在案，故認為上開證人均已無傳訊之必要，併予敘明。另嬌安公司
    代表人丙○○陳稱：被告甲○○曾將貼有嬌安公司商品電腦條碼之潤膚乳液出售
    予位於桃園地區之比佛利公司云云，訊據被告甲○○堅決否認有此犯行，告訴人
    並未提出事證以明此部分之事實，復經原審多次通知比佛利公司人員到庭無著，
    是尚無證據證明被告甲○○有此部分之犯行，附此敘明（原審卷一五七頁）。至
    證人范碧智於原審先則證稱；被告委託伊公司印製標籤及（電腦）條碼前，有自
    稱係嬌安公司之人員打電話來表示會有個王小姐來印其公司標籤及（電腦）條碼
    ，但伊未向嬌安公司查證該位打電話者是否確為該公司之人等語（見原審卷第十
    九頁），於本院前審則改稱：嬌安公司之陳先生在被告委託伊公司印製標籤及（
    電腦）條碼之前，有打電話來說被告會拿樣本來委託印刷嬌安公司曾印過之標籤
    及（電腦）條碼等物品云云（見本院八十六年度上訴字第二二七三號卷第五十三
    頁）；迄於本院更一審審理時卻又證稱該打電話之人員即係陳雙喜（本院更一卷
    四五頁），其前後所供不一，且相互矛盾。而本院質之證人陳雙喜堅決否認其事
    ，證稱：「（問：有無拿樣品叫甲○○去印？）答：沒有，不可能這樣。（問：
    有無跟正台談及要給被告經營貨品？）答：沒有。（問：有無打電話給他同意被
    告去印？）答：不可能，正台與公司隔三間房子，我均用走的過去，若要他人去
    印製會給授權書」等語（本院更一卷第三三頁正反面，八十八年十二月十三日訊
    問筆錄）。再質之告訴人代表人丙○○堅決否認以電話告知正台印刷廠人員同意
    印製嬌安公司潤膚乳液商品電腦條碼，是否同意印製，雖告訴人與被告雙方各執
    一詞，惟本院查證人范碧智先前所供僅於電話中聽聞該人自稱係嬌安公司之人員
    ，並未目睹為何人，是該人果否為嬌安公司之人陳雙喜，即非無疑，參以證人范
    碧智坦承收受原審調查傳票後，被告甲○○曾打電話詢其有無收受原審傳票等語
    ，顯見證人范碧智之此部分證言已受被告之影響，其證詞難免偏頗被告，自難以
    採信，自尚不能僅憑證人范碧智所證述該人自稱為嬌安公司之人，即遽以推論告
    訴人嬌安公司事前同意被告甲○○及其姐彭王春燕印製上開商品電腦條碼。
(三)告訴人嬌安公司代表人丙○○雖於八十三年九月二十六日代表嬌安公司與被告甲○○及其姐彭王春燕訂立嬌安公司權利（客戶轉讓）契約書（見偵卷第十四、四
    八頁），此份契約書及內容均為被告甲○○、證人彭王春燕、丙○○自承為真正
    ，然丙○○於偵審中均堅決否認有同意或授權被告甲○○、證人彭王春燕使用嬌
    安公司潤膚乳液商品電腦條碼等語，參以該權利契約書中雙方約定：「自民國八
    十三年十一月一日起（甲方即嬌安公司）客戶轉讓由乙方（即被告甲○○、證人
    彭王春燕合夥）經營，中壢以北客戶包括電話、辦公室、桌椅，其餘不包括˙˙
    ˙；乙方產品一律由嬌安公司負責出貨給乙方經營，八十三年九月三十日以前甲
    方將地下室產品清點之後，由乙方決定每項產品預留庫存量貨品，自（同年）十
    月一日起由甲方提供貨品，月底結帳˙˙˙」等情，該權利（客戶轉讓）契約書
    中已明定嬌安公司僅移轉中壢以北之客戶，且被告甲○○、證人彭王春燕所出售
    之產品一律由嬌安公司負責提供，不包括其他，亦即不包括同意被告甲○○、證
    人彭王春艷使用嬌安公司潤膚乳液商品電腦條碼，若丙○○有同意合夥關係之被
    告甲○○、證人彭王春燕使用嬌安公司潤膚乳液商品電腦條碼，何以未於該權利
    （客戶轉讓）契約書中明定？況且，嬌安公司一再指稱其公司並未出貨予被告販
    賣，被告貼用上開標籤及電腦條碼之化粧貨品並非其公司所提供；而依卷附台灣
    板橋地方法院檢察署八十四年度偵字第三九六四號不起訴處分書（原審卷第一一
    一至一一四頁），復記載前開權利契約書訂立後，被告及王春燕未依約於八十三
    年九月二十六日交付頭期款，嬌安公司之負責人丙○○隨即於同年十月十四日寄
    發存證信函催告依約履行（見原審卷第一一二頁，存證信函見台灣板橋地方法院
    檢察署八十四年度偵字第三九六四號卷第十九頁，另影印本院卷），另查被告與
    王春燕共同指訴嬌安公司負責人丙○○、總經理陳雙喜詐欺之告訴狀，亦記載丙○○、陳雙喜不按約交付客戶資料，甚而於八十三年十一月間將置於辦公室之電
    話、桌椅等搬走，旋避不見面，更於同年十二月二十日將辦公室退租並結束其營
    業之後了無蹤跡，直至八十四年一月初伊等始自友人（處）取得陳雙喜之名片，
    得知嬌安公司現址，經尋線接洽多次均推稱不在等情（見偵卷第五六頁）；依此
    情形下，嬌安公司自無可能再授權被告印製其公司之標籤及電腦條碼，被告所稱
    經嬌安公司同意而印製，顯有悖常理，被告甲○○及證人彭王春燕所稱丙○○同
    意渠等得使用嬌安公司潤膚乳液商品電腦條碼云云，乃係空言辯解，殊不足採信
    。
(四)另查被告甲○○辯稱曾向嬌安公司購買潤膚乳液，並依丙○○之指示，於八十三
    年十月一日，由證人彭王春燕匯款十二萬八千元之貨款予案外人簡銘堯，被告甲○○縱未經授權使用嬌安公司商品電腦條碼，該被告甲○○所自行印製之嬌安公
    司潤膚乳液商品電腦條碼，與告訴人自印者相同，且係粘貼於告訴人之產品上，
    並未使告訴人受損云云（原審卷第一三三頁），此部分之情節亦為丙○○所否認
    在卷，丙○○並陳稱：係證人彭王春燕於八十三年四月二十八日至嬌安公司購貨
    ，但並非係購買潤膚乳液，並提出出貨（洗髮精等）予彭王春燕之出貨單一紙為
    憑（原審卷第一三三、一三七頁）。又被告甲○○對於此部分購貨之情節稱：係
    八十三年十月二日上午由伊獨自至嬌安公司購買；買完畢後，伊再通知彭王春燕
    來載貨；彭王春燕並未目睹紙箱內所裝之貨品，彭王春燕也出資十二萬元云云（
    原審卷第一三二、一三三頁），證人彭王春燕則稱：於八十三年間均未向嬌安公
    司購貨云云（原審卷第一三四頁反面），經原審質問後，始又稱於八十三年十月
    間有向嬌安公司購貨云云（原審卷第一三四頁反面至一三五頁，八十五年十月二
    十一日筆錄），渠等二人為合夥關係，所述向嬌安公司購買貨品之時間，竟彼此
    不符，所述顯未吐實，其等上述所購買應非係潤膚乳液。況且，丙○○自八十二
    年間起至八十三年十月間止，即與被告甲○○、證人彭王春燕間，有持客票匯借
    金錢之情事，業據被告甲○○、證人彭王春燕於八十四年間向臺灣板橋地方法院
    檢察署告訴丙○○詐欺等案件偵查中自承在卷（台灣板橋地方法院檢察署八十四
    年度偵字第三九六四號卷第四三頁反面），此有該署八十四年度偵字第三九六四
    號不起訴處分書附卷可稽（原審卷第一一三、一六二、一六三頁，被告甲○○、
    證人彭王春燕尚再議），是證人彭王春燕匯款十二萬八千元之款項予案外人簡銘
    堯等情（原審卷三十頁），亦難以足認係潤膚乳液之貨款。抑且，被告甲○○縱
    有向嬌安公司購買貼有商品電腦條碼之其他產品，然被告甲○○未得嬌安公司之
    同意，即自行印製嬌安公司潤膚乳液商品電腦條碼粘貼於非向嬌安公司購買之潤
    膚乳液商品上，足以使人誤認為嬌安公司所生產出售之潤膚乳液，自已足生損害
    於嬌安公司。
(五)又被告辯稱：嬌安公司與被告及案外人王春燕於八十三年九月二十六日所訂立權
    利契約書之約定，嬌安公司自八十三年十月一日起將中壢以北之客戶以新台幣三
    百萬元之代價讓與被告及王春燕經營，並負責提供（乳液、洗髮精等）貨品（見
    原審卷第三五頁）；伊與嬌安公司訂立權利契約後，嬌安公司所交付之貨品未貼
    標示，經伊反應，嬌安公司同意由伊自行前往其公司之承印商洽印，扣案條碼標
    貼，係經嬌安公司同意而製作，且用於嬌安公司產品云云（原審卷第三十頁）；
    如果被告上開所辯無訛，則被告貼用其委託正台印刷有限公司印製之「嬌安公司
    」標籤及電腦條碼之乳液、洗髮精等貨品，當係嬌安公司所交付之產品，被告所
    持有或出售之貨品貼用上開標籤及電腦條碼者，自應係嬌安公司交付之產品。惟
    經本院將被告自承係其所有而經告訴人於漢宮三溫暖所取得之潤膚乳，及告訴人
    所生產之潤膚乳送請法務部調查局轉請商品檢驗局鑑定結果，證實二者之成分、
    容量、粘度均不相同，詳如附表三所示（試驗報告見本院更一卷第七七、八十頁
    ），足證被告所持有或出售之貼用上開標籤及電腦條碼之潤膚乳，並非嬌安公司
    交付之產品。從而被告所辯稱伊與嬌安公司訂立權利契約後，嬌安公司所交付之
    貨品未貼標示，經伊反應，嬌安公司始同意由伊自行前往其公司之承印商洽印，
    扣案條碼標貼，係經嬌安公司同意而製作，且用於嬌安公司產品云云，均不足採
    信。
    綜上所述，被告甲○○上開之辯解，均無非係事後諉責推卸之詞，不足採信，其
    所為事證明確，犯行洵堪認定。
二、按商品電腦條碼第0000000000000號，係財團法人中華民國商品條
    碼策進會審核通過（登記第二六ＯＯ號），已經嬌安公司登記使用於潤膚乳液，
    有效期間為八十一年十一月二十三日至八十四年十一月二十三日此有商品條碼策
    進會核發之第二六ＯＯ號碼登記證在卷可稽（見偵卷第三頁），該商品條碼係表
    示將商品之編碼數字，改為平行線條的符號代替，以便能使裝有掃瞄器之機器閱
    讀，經過電腦解碼，將線條符號之號碼轉變為數字號碼，而由電腦處理，其主要
    係作為商品從製造、批發、銷售一連串作業過程自動化管理之符號，係屬在物品
    上之符號，亦有經濟部印製之商業資訊流通標準宣宣導手冊附卷可參（原審卷七
    四頁：中華民國商品條碼策進會函），足認商品電腦條碼係屬準私文書，毋庸置
    疑。況刑法處罰行使偽造私文書罪之主旨，重在保護文書公共之信用，非僅保護
    制作名義人之利益，故所偽造之文書，如足以生損害於公眾或他人，其罪即應成
    立，不問實際上有無制作名義人其人，縱令制作文書名義人係屬架空虛造，亦無
    妨於本罪之成立（最高法院二十七年滬上字第一一三號、三十一年上字第一五○
    五號判例參照）。且偽造變造私文書罪，以足生損害於公眾或他人為其構成要件
    之一，所謂足生損害，係指他人事實上有因此受損害之虞而言，苟偽造變造行為
    完成而具備上項要件，罪即成立（最高法院四十七年台上字第三五八號判例參照
    ），被告甲○○、證人彭王春燕合夥明知未得嬌安公司之同意，擅自印製嬌安公
    司商品電腦條碼，並粘貼於自行對外出售裝有潤膚乳液之容器上，足以使人誤認
    為嬌安公司所生產出售之潤膚乳液，自已足生損害於嬌安公司、附件二所示之商
    家、及商品條碼策進會對條碼管理之正確性。
三、核被告甲○○所為，係犯刑法第二百十六條、第二百二十條、第二百十條、第三
    百三十九條第一項之罪，證人彭王春燕與被告甲○○為合夥關係，共同印製嬌安
    公司潤膚乳品電腦條碼並粘貼於自己產品上對外出售，已為被告甲○○、證人彭
    王春燕自承在卷（原審卷第一三四頁反面），渠等間有犯意之聯絡，行為之分擔
    ，均為共同正犯。被告甲○○及其姐彭王春燕共同委請不知之正台印刷廠印製偽
    造嬌安公司潤膚乳液之商品電腦條碼，為間接正犯，被告甲○○偽造嬌安公司潤
    膚乳液之商品電腦條碼私文書而後行使，偽造之低度行為應為高度之行使行為所
    吸收，應依行使論罪。被告與彭王春燕先後多次行使而詐欺之犯行，時間緊接，
    手法相同，且係犯構成要件相同之罪名，顯係基於概括犯意而為，應依連續犯之
    規定以一罪論，並依法加重其刑。被告所犯上開二罪間有方法結果之牽連關係，
    應依刑法第五十五條從前一重之行使偽造私文書罪處斷。又被告甲○○所犯之如
    附件編號一、二及詐欺罪部分之犯行，雖未據公訴人予以起訴，惟此部分與被告
    甲○○被訴部分各有連續犯及牽連犯之裁判上一罪之關係，本院自得併予審理。
三、原審據以論罪科刑，原非無據。惟查，被告與彭王春燕先後多次行使而詐欺之犯
    行，時間緊接，手法相同，且係犯構成要件相同之罪名，顯係基於概括犯意而為
    ，應依連續犯之規定以一罪論，並依法加重其刑，原審判決主文漏論連續，自有
    主文與理由矛盾之違誤。又被告行為後，刑法第四十一條業於九十年一月十日修
    正公佈施行，於同年月十二日生效，關於易科罰金之條件業經修正為同法條第一
    項「犯最重本刑為五年以下有期徒刑以下之刑之罪，而受六個月以下有期徒刑或
    拘役之宣告，因身體、教育、職業、家庭之關係或其他正當事由，執行顯有困難
    者，得以一元以上三元以下折算一日，易科罰金」，經比較新舊法結果，以新法
    有利於被告，應依刑法第二條第一項前段適用裁判時之法律，原判決未及審酌比
    較，容有未洽，自應由本院予以撤銷改判。爰審酌被告犯罪之動機、目的、手段
    ，犯罪時所受之刺激及其品行、生活狀況、智識程度、犯罪所生之損害，及犯罪
    後態度等一切情狀，量處如主文第二項所示之刑，並依修正後刑法第四十一條第
    一項及罰金罰鍰提高標準條例第一條前段、第二條諭知易科罰金之折算標準。末
    查，被告甲○○委託不知情之正台特殊印刷廠印製偽造之三千張如附件一所示嬌
    安公司之商品電腦條碼第0000000000000號潤膚乳液標貼，除已用
    於附件二所示之商家三十二張，已非被告甲○○所有之物，另經扣案尚未使用之
    其餘二千九百五十五張，係被告甲○○所有之物，已據其供明在卷，且為其預備
    供犯罪所用之物，依法宣告沒收，其餘部分，因未經扣案，且被告甲○○陳稱業
    據滅失，爰不諭知沒收。
據上論斷，應依刑事訴訟法第三百六十九條第一項前段、第三百六十四條、第二百九
十九條第一項前段，刑法第二條第一項前段、第二十八條、第五十六條、第二百十六
條、第二百二十條、第二百十條、第三百三十九條第一項、第五十五條、第三十八條
第一項第二款、第四十一條第一項，罰金罰鍰提高標準條例第一條前段、第二條，判
決如主文。
本案經檢察官郭啟東到庭執行職務。
中      華      民      國    九十二    年      四      月      三      日
                              台灣高等法院刑事第九庭
                                    審判長法  官  李  文  成
                                          法  官  周  盈  文
                                          法  官  官  有  明
右正本證明與原本無異。
如不服本判決應於收受送達後十日內向本院提出上訴書狀，其未敘述上訴之理由者並
得於提起上訴後十日內向本院補提理由書（均須按他造當事人之人數附繕本）。
                                          書記官  林  蓓  瑜
中      華      民      國    九十二    年      四      月      七      日
附錄本案論罪法條全文
刑法第二百十條：
偽造、變造私文書，足以生損害於公眾或他人者，處五年以下有期徒刑。
刑法第二百二十條：
在紙上或物品上之文字、符號、圖畫、照像，依習慣或特約，足以為表示其用意之證
明者，關於本章及本章以外各罪，以文書論。
錄音、錄影或電磁紀錄，藉機器或電腦之處理所顯示之聲音、影像或符號，足以為表
示其用意之證明者，亦同。
稱電磁紀錄，指以電子、磁性或其他無法以人之知覺直接認識之方式所製成之紀錄，
而供電腦處理之用者。
刑法第二百十六條：
行使第二百十條至第二百十五條之文書者，依偽造、變造文書或登載不實事項或使登
載不實事項之規定處斷。
刑法第三百三十九條：
意圖為自己或第三人不法之所有，以詐術使人將本人或第三人之物交付者，處五年以
下有期徒刑、拘役或科或併科一千元以下罰金。
以前項方法得財產上不法之利益或使第三人得之者，亦同。
前二項之未遂犯罰之。


司法院資訊處製作；財團法人民間司法改革基金會備份。
